臺灣臺中地方法院民事裁定　98年度勞訴字第26號
原　　　告　葉佩幸
被　　　告　華清人力有限公司
法定代理人　鄭偉元
被　　　告　年青人眼鏡有限公司
法定代理人　彭嘉煌
被　　　告　李宏彬
　　　　　　彭嘉煌
　　　　　　陳銘家
上列5人共同
訴訟代理人　陳國華律師
追加被告　　鄭偉元
　　　　　　鄭宗權
上列當事人間確認僱傭關係存在等事件，原告為訴之追加，本院
裁定如下：
    主    文
原告追加之訴(追加鄭偉元、鄭宗權為共同被告部分)駁回。
追加部分訴訟費用由原告負擔。
    理    由
一、按訴狀送達後，原告不得將原訴變更或追加他訴。但有下列
    各款情形之一者，不在此限：(一)被告同意者。(二)請求之
    基礎事實同一者。(三)擴張或減縮應受判決事項之聲明者。
    (四)因情事變更而以他項聲明代最初之聲明者。(五)該訴訟
    標的對於數人必須合一確定時，追加其原非當事人之人為當
    事人者。(六)訴訟進行中，於某法律關係之成立與否有爭執
    ，而其裁判應以該法律關係為據，並求對於被告確定其法律
    關係之判決者。(七)不甚礙被告之防禦及訴訟之終結者。民
    事訴訟法第255條第1項定有明文。從而原告在訴狀送達後欲
    為訴之變更或追加，自需符合上開民事訴訟法第255條第1項
    但書各款之規定，否則其訴之變更或追加即非法之所許，合
    先敘明。
二、本件原告在本件訴訟原係以華清人力有限公司、年青人眼鏡
    有限公司、李宏彬、彭嘉煌、陳銘家等5人為共同被告，嗣
    於訴訟審理中之民國(下同)99年8月19日言詞辯論期日具狀
    追加第3人鄭偉元、鄭宗權為共同被告，其追加之法律依據
    固記載係依民事訴訟法第255條第1項第5款規定，追加之理
    由係鄭偉元為被告華清人力有限公司之董事，鄭宗權為被告
    年青人眼鏡有限公司入股契約書之簽名人，然民事訴訟法第
    255條第1項第5款所謂訴訟標的對於數人必須合一確定者，
    係指依法律之規定必須數人一同起訴或一同被訴，否則其當
    事人之適格即有欠缺，原告即因此不能獲得本案之勝訴判決
    而言。依民事訴訟法第256條第4款及同法第446條第1項規定
    ，固准許原告於第一審及第二審得追加原非當事人之人為當
    事人。惟若無上開情事，則非經他方當事人之同意，尚不容
    許原告於訴狀送達後任意追加原非當事人之他人為當事人，
    此觀同法第255條第1項前段、第446條第1項規定自明(參見
    最高法院89年度台抗字第54號裁定意旨)。又依原告在本件
    訴訟主張之原因事實，係以其無端遭解僱，求為確認與被告
    年青人眼鏡有限公司間僱傭關係存在、請求被告華清人力有
    限公司等5人給付勞工退休金提撥差額及精神慰撫金等各情
    ，就原告請求上開原因事實而言，追加被告鄭偉元、鄭宗權
    等2人即使未與被告華清人力有限公司等5人一同被訴，對被
    告華清人力有限公司等5人之當事人適格並不生影響，依前
    開最高法院裁定意旨，本件訴訟標的法律關係對追加被告鄭
    偉元、鄭宗權等2人及被告華清人力有限公司等5人即無合一
    確定之必要。況被告華清人力有限公司等5人訴訟代理人亦
    於上開言詞辯論期日當庭表示不同意原告為訴之追加，並經
    記明筆錄在卷，故原告依民事訴訟法第255條第1項第5款規
    定追加鄭偉元、鄭宗權等2人為共同被告，於法不合，不應
    准許。
三、又本件訴訟自98年2月27日即繫屬本院，迄今已2年有餘，扣
    除原告聲請訴訟救助遭駁回及抗告期間(98年3月5日至98年7
    月23日)、聲請裁定停止訴訟程序遭駁回及抗告期間(99年8
    月20日至100年3月10日)等實質訴訟程序停止進行期間，原
    訴業經多次密集開庭審理，命兩造就相關事實及證據資料為
    辯論，並依兩造聲請訊問多位證人，故本件訴訟已接近可為
    裁判之程度辯論，若遽為准許原告再為追加被告，徒使兩造
    需提出新攻擊防禦方法，自有礙本件訴訟之終結，故原告所
    為訴之追加，亦不應准許。
四、依民事訴訟法第249條第1項第6款、第95條、第78條，裁定
    如主文。
中    華    民    國    100    年     4    月    6    日
                  民事第三庭    法  官  林金灶
正本係照原本作成。
如不服本裁定應於送達後10日內向本院提出抗告狀，並繳納抗告
費新臺幣1000元。
中    華    民    國    100    年     4    月    6    日
                                書記官  李國敬